【裁判字號】    90,毒抗,857
【裁判日期】    901212
【裁判案由】    聲請強制戒治
【裁判全文】
臺灣高等法院臺中分院刑事裁定                      九十年度毒抗字第八五七號
    抗  告  人
    即  被  告  甲○○
右列抗告人因違反毒品危害防制條例案件，不服臺灣台中地方法院中華民國九十年十
月八日裁定（民國九十年度毒聲字第四八二五號），提起抗告，本院裁定如左：
    主  文
原裁定撤銷，發回臺灣台中地方法院。
    理  由
一、聲請意旨略以：被告甲○○前因二次施用毒品案件，各經觀察、勒戒後，均認無
    繼續施用毒品傾向，為臺灣台中地方法院檢察署檢察官先後於民國（下同）八十
    九年二月二十四日、九十年八月十三日各以八十九年度毒偵字第一○七七號、九
    十年度毒偵字第三六二七號不起訴處分確定。詎其又於九十年五月十七日十時許
    至同年月二十一日二十三時五十分許之間，在其台中縣外埔鄉○○路六六七巷八
    三弄七五號之住處，施用第一、二級毒品海洛因及安非他命，而為警於九十年五
    月二十一日二十三時五十分許，在台中縣警察局大甲分局內採尿送驗，呈嗎啡及
    甲基安非他命陽性反應等事實，業據被告坦承不諱，並有私立中山醫學院附設孫
    中山先生紀念醫院藥物濫用檢測中心尿液檢驗報告、上述不起訴處分書及該署刑
    案資料查註紀錄表等影本在卷可稽，被告三犯毒品危害防制條例第十條之罪，堪
    以認定，爰聲請裁定令入戒治處所施以強制戒治云云。
二、按毒品危害防制條例第廿條第三項，係規定施用毒品，經觀察勒戒後，無繼續施
    用毒品傾向者，經檢察官為不起訴處分後，五年內再犯同條例第十條之罪，三犯
    者，應由檢察官聲請法院裁定先令入戒治處所施以強制戒治。經查被告固曾因二
    次施用毒品案件，經臺灣台中地方法院檢察署檢察官先後為上開之不起訴處分確
    定，但被告本件施用毒品之犯罪時間，係九十年五月十七日十時許，至同年月廿
    一日廿三時許，而上開九十年度毒偵字第二六二七號不起訴處分，係在九十年八
    月十二日，顯在本件犯罪行為時間之後，則本件犯罪行為，是否為三犯，非無研
    求餘地，又據被告上訴意旨，謂其於九十年五月廿一日晚間十一時五十分許及翌
    日零時廿分許，相距卅分鐘之間，先後經台中縣警察局大甲分局及所屬外埔分駐
    所採取尿液送驗，分別移送偵辦，本件犯行與上開九十年度毒偵字第二六二七號
    不起訴處分案件，係屬同一案件等語，是否屬實，亦有審酌之必要，以上均攸關
    應否依上開法條規定，先裁定令入戒治處所施以強制戒治。是本件抗告，為有理
    由，應將原裁定撤銷，發回原審法院更為適當之裁定。
三、據上論斷，應依刑事訴訟法第四百十三條，裁定如主文。
中      華      民      國      九十       年    十二     月    十二    日
                                臺灣高等法院臺中分院刑事第一庭
                                      審判長法  官  陳  紀  綱
                                            法  官  方  艤  駐
                                            法  官  陳  登  源
右正本證明與原本無異。
不得再抗告。
                                            書記官  林  桂  鳳
中      華      民      國      九十       年    十二     月    十四    日
                                                                        Ｒ


司法院資訊處製作；財團法人民間司法改革基金會備份。
